# 请教陈老师：关于现金流量表

提问人：gotoschool_ 时间：2023-05-05 16:38:
陈老师您好：
客户预付款 500 万，客户要求存入甲公司单独开立的银行账户，款项只能用于为客户建造仓库，请问这个 500万属于现金流量表当中的现金吗

回答人：chenyiwei
该款项只是限定了用途，并未被冻结、质押或者设置其他他项权利。因此仍属于现金及现金等价物。但需在附注中作为“母公司或集团内子公司使用受限制的现金和现金等价物”披露。